---
title: "StatProj2"
author: "Essaddek othmane"
date: "18/11/2021"
output: html_document
---

```{r setup, include=FALSE}
knitr::opts_chunk$set(echo = TRUE)
```

```{r echo=FALSE, message=FALSE}
library(dplyr)
library(htree)
library(mlbench)
library(randomForest)
library(ggfortify)
library(knitr)
library(prettydoc)
library(ggplot2)
library(MASS)
library(factoextra)
library(ggfortify)
library(ggrepel)
library(plotrix)

library(stats)


```

on suit l'evolution de la reponse au vaccin de n individus, les observations sont prise une fois par jour pendant une année.

On suppose que la reponse du i_éme individu a l'instant $t_j\in\{t_0,...,T\}$ est de la forme:
$$Y_i(t_j)=f\left(X_i(t_j)\right)+Z_i(t_j)+W_i(t_j)+\epsilon_{i}(t_j)$$
On peut écrire ça sous forme véctoriel de la manière suivante: Pour $i\in\{1,...,n\}$
$$Y_i=f_i+Z_ib_i+W_i+\epsilon_i$$
Ou 
$$Y_i=\left(Y_i(t_0),Y_i(t_1),....,Y_i(T)\right)$$
$$f_i=\left(f(X_i(t_0)),f(X_i(t_1),....,f(X_i(T))\right)$$

$$W_i\text{ un MBS entre 0 et T}$$
pour la simulation des variables explicatives, on suppose qu'elles evolues au cours du temps dans des cluster, et on simule Xde la manière suivante:

$$X_i=\left(X^{(k)}(t_j\right)_{k\leq p,t_j\leq T}$$

Ou:

$$X^{(k)}(t_j)=C_{g_{(k)}}(t_j)+\zeta_k+\epsilon'(t_j)$$

$$Z_i=\left(Z_i(t_0),....,Z_i(T)\right)$$





Creation des donnée longitudinales

```{r}
DataLongGenerator <- function(n=50,p=6,G=6){

  mes <-floor(4*runif(n)+8)
  time <- NULL
  id <- NULL
  nb2 <- c(1:n)
  for (i in 1:n){
    time <- c(time, seq(1,mes[i], by=1))
    id <- c(id, rep(nb2[i], length(seq(1,mes[i], by=1))))
  }

  bruit <- floor(0*p)
  bruit <- bruit+ (p-bruit)%%G
  nices <- NULL
  for (i in 1:G){
    nices <- c(nices,rep(i,(p-bruit)/G))
  }

  comportements <- matrix(0,length(time),G)
  comportements[,1] <- 2.44+0.04*(time-((time-6)^2)/(time/3))
  comportements[,2] <- 0.5*time-0.1*(time-5)^2
  comportements[,3] <- 0.25*time-0.05*(time-6)^2
  comportements[,4] <- cos((time-1)/3)
  comportements[,5] <- 0.1*time + sin(0.6*time+1.3)
  comportements[,6] <- -0.1*time^2


  X <- matrix(0,length(time), p)
  for (i in 1:(p-bruit)){
    X[,i] <- comportements[,nices[i]] + rnorm(length(time),0 ,0.2)
  }

  for (j in 1:n){
    w <- which(id==j)
    X[w,1:(p-bruit)] <- X[w,1:(p-bruit)] + rnorm(1,0,0.1)
  }

  for (i in (p-bruit):p){
    X[,i] <- rnorm(length(time),0, 3)
  }

  f <- 1.3*X[,1]^2 + 2*sqrt(abs(X[,which(nices==2)[1]]))

  sigma <- cbind(c(0.5,0.6),c(0.6,3))
  Btilde<- matrix(0,length(unique(id)),2)
  for (i in 1:length(unique(id))){
    Btilde[i,] <- mvrnorm(1, c(0,2),sigma)
  }

  Z <- as.matrix(cbind(rep(1,length(f)),2*runif(length(f))))

  effets  <- NULL
  for (i in 1:length(unique(id))){
    w <- which(id==unique(id)[i])
    effets <- c(effets, Z[w,, drop=FALSE]%*%Btilde[i,])
  }
  ##### simulation de mouvemments brownien
  gam <- 0.8
  BM <- NULL
  m <- length(unique(id))
  for (i in 1:m){
    w <- which(id==unique(id)[i])
    W <- rep(0,length(w))
    t <- time[w]
    for (j in 2:length(w)){
      W[j] <- W[j-1]+sqrt(gam*(t[j]-t[j-1]))*rnorm(1,0,1)
    }
    BM <- c(BM,W)
  }

  sigma2 <- 0.5
  Y <- f + effets +rnorm(length(f),0,sigma2)+BM
  return(list(Y=Y,X=X,Z=Z,id=id, time=time))
}


```

Utilisation de la bibliotheque hrf(random forest for longitudinal data)

```{r}
DfEl<-DataLongGenerator(50,6,6)
print(DfEl$Z)
d<-as.data.frame(cbind(DfEl$X,DfEl$Z,DfEl$Y,DfEl$id,DfEl$time))
names(d)[names(d) == "V1"] <- "X1"
names(d)[names(d) == "V2"] <- "X2"
names(d)[names(d) == "V3"] <- "X3"
names(d)[names(d) == "V4"] <- "X4"
names(d)[names(d) == "V5"] <- "X5"
names(d)[names(d) == "V6"] <- "X6"
names(d)[names(d) == "V7"] <- "Z1"
names(d)[names(d) == "V8"] <- "Z2"
names(d)[names(d) == "V9"] <- "Y"
names(d)[names(d) == "V10"] <- "id"
names(d)[names(d) == "V11"] <- "T"
print(d)

Rf<-hrf(x=d,id=d$id,time=d$T,yindx='Y',control=control)


```

on plot l'errur MISE en fonction de la taille de la foret codé dand la fonction hrf 

```{r}
plot(1:length(Rf$error),ts$error,xlab="forest size",ylab="oob mse",type="l")
```
```{r}

vi=varimp_hrf(ts)

par(mfrow=c(2,2))
for(k in 1:6)
	pd=partdep_hrf(ts,xindx=as.character(vi$Predictor[k]))
par(mfrow=c(1,1))


```

```{r}
MERF <- function(X,Y,id,Z,iter=100,mtry=ceiling(ncol(X)/3),ntree=500, time, sto, delta = 0.001){
  q <- dim(Z)[2]
  nind <- length(unique(id))
  btilde <- matrix(0,nind,q) #### Pour la ligne i, on a les effets al?atoires de l'individu i
  sigmahat <- 1 #### init
  Btilde <- diag(rep(1,q)) ### init
  epsilonhat <- rep(0,length(Y))
  id_btilde <- unique(id)
  Tiime <- sort(unique(time))
  omega <- rep(0,length(Y))
  sigma2 <- 1
  Vrai <- NULL
  inc <- 1
  OOB <- NULL

  if (class(sto)=="character"){
    if (sto=="fbm"){
      id_omega <- matrix(0,nind,length(unique(time)))
      for (i in 1:length(unique(id))){
        w <- which(id ==id_btilde[i])
        time11 <- time[w]
        where <- NULL
        for (j in 1:length(time11)){
          where <- c(where,which(Tiime==time11[j]))
        }
        id_omega[i,where] <- 1
      }
      omega <- matrix(0,nind,length(unique(time)))
      omega2 <- rep(0,length(Y))
      h <- opti.FBM(X,Y,id,Z,iter, mtry,ntree,time)
      for (i in 1:iter){
        ystar <- rep(0,length(Y))
        for (k in 1:nind){ #### on retrace les effets al?atoires
          indiv <- which(id==unique(id)[k])
          ystar[indiv] <- Y[indiv]- Z[indiv,, drop=FALSE]%*%btilde[k,]- omega[indiv]
        }

        forest <- randomForest(X,ystar,mtry=mtry,ntree=ntree, importance = TRUE) ### on construit l'arbre
        fhat <- predict(forest) #### pr?diction avec l'arbre
        OOB[i] <- forest$mse[ntree]
        for (k in 1:nind){ ### calcul des effets al?atoires par individu
          indiv <- which(id==unique(id)[k])
          K <- cov.fbm(time[indiv], h)
          V <- Z[indiv,, drop=FALSE]%*%Btilde%*%t(Z[indiv,, drop=FALSE])+diag(as.numeric(sigmahat),length(indiv),length(indiv))+ sigma2*K
          btilde[k,] <- Btilde%*%t(Z[indiv,, drop=FALSE])%*%solve(V)%*%(Y[indiv]-fhat[indiv])
          omega[k,which(id_omega[k,]==1)] <- sigma2*K%*%solve(V)%*%(Y[indiv]-fhat[indiv])
          omega2[indiv] <- omega[k,which(id_omega[k,]==1)]
          epsilonhat[indiv] <- Y[indiv] -fhat[indiv] -Z[indiv,, drop=FALSE]%*%btilde[k,]- omega[k,which(id_omega[k,]==1)]
        }
        sigm <- sigmahat
        B <- Btilde
        sigmahat <- sig.fbm(Y,sigmahat,id, Z, epsilonhat, Btilde, time, sigma2,h) ##### MAJ de la variance des erreurs ! ici que doit se trouver le probl?me !
        Btilde  <- bay.fbm(btilde,Btilde,Z,id,sigm, time, sigma2,h) #### MAJ des param?tres de la variance des effets al?atoires.
        ### MAJ de la volatilit? du processus stochastique
        sigma2 <- gam_fbm(Y,sigm,id,Z,B,time,sigma2,omega,id_omega,h)
        Vrai <- c(Vrai, logV.fbm(Y,fhat,Z[,,drop=FALSE],time,id,Btilde,sigma2,sigmahat,h))
        if (i>1) inc <- (Vrai[i-1]-Vrai[i])/Vrai[i-1]
        if (inc < delta) {
          print(paste0("stopped after ", i, " iterations."))
          sortie <- list(forest=forest,random_effects=btilde,var_random_effects=Btilde,sigma=sigmahat,sigma_sto=sigma2, id_btilde=unique(id), sto= sto, vraisemblance = Vrai,id=id, time =time, Hurst=h, OOB =OOB, omega=omega2)
          class(sortie)<-"longituRF"
          return(sortie)
        }
      }
      sortie <- list(forest=forest,random_effects=btilde,var_random_effects=Btilde,sigma=sigmahat, id_btilde=unique(id),sigma_sto=sigma2,omega=omega2, sigma_sto =sigma2, time = time, sto= sto, Hurst =h, id=id, Vraisemblance=Vrai, OOB =OOB)
      class(sortie) <- "longituRF"
      return(sortie)
    }


    if (sto=="exp"){
      id_omega <- matrix(0,nind,length(unique(time)))
      for (i in 1:length(unique(id))){
        w <- which(id ==id_btilde[i])
        time11 <- time[w]
        where <- NULL
        for (j in 1:length(time11)){
          where <- c(where,which(Tiime==time11[j]))
        }
        id_omega[i,where] <- 1
      }
      omega <- matrix(0,nind,length(unique(time)))
      omega2 <- rep(0,length(Y))
      alpha <- opti.exp(X,Y,id,Z,iter, mtry,ntree,time)
      for (i in 1:iter){
        ystar <- rep(0,length(Y))
        for (k in 1:nind){ #### on retrace les effets al?atoires
          indiv <- which(id==unique(id)[k])
          ystar[indiv] <- Y[indiv]- Z[indiv,, drop=FALSE]%*%btilde[k,]- omega[indiv]
        }

        forest <- randomForest(X,ystar,mtry=mtry,ntree=ntree, importance = TRUE) ### on construit l'arbre
        fhat <- predict(forest) #### prédiction avec l'arbre
        OOB[i] <- forest$mse[ntree]
        for (k in 1:nind){ ### calcul des effets aléatoires par individu
          indiv <- which(id==unique(id)[k])
          K <- cov.exp(time[indiv], alpha)
          V <- Z[indiv,, drop=FALSE]%*%Btilde%*%t(Z[indiv,, drop=FALSE])+diag(as.numeric(sigmahat),length(indiv),length(indiv))+ sigma2*K
          btilde[k,] <- Btilde%*%t(Z[indiv,, drop=FALSE])%*%solve(V)%*%(Y[indiv]-fhat[indiv])
          omega[k,which(id_omega[k,]==1)] <- sigma2*K%*%solve(V)%*%(Y[indiv]-fhat[indiv])
          omega2[indiv] <- omega[k,which(id_omega[k,]==1)]
          epsilonhat[indiv] <- Y[indiv] -fhat[indiv] -Z[indiv,, drop=FALSE]%*%btilde[k,]- omega[indiv]
        }
        sigm <- sigmahat
        B <- Btilde
        sigmahat <- sig.exp(Y,sigmahat,id, Z, epsilonhat, Btilde, time, sigma2,alpha) ##### MAJ de la variance des erreurs ! ici que doit se trouver le probl?me !
        Btilde  <- bay.exp(btilde,Btilde,Z,id,sigm, time, sigma2,alpha) #### MAJ des param?tres de la variance des effets al?atoires.
        ### MAJ de la volatilit? du processus stochastique
        sigma2 <- gam_exp(Y,sigm,id,Z,B,time,sigma2,omega,id_omega,alpha)
        Vrai <- c(Vrai,logV.exp(Y,fhat,Z[,,drop=FALSE],time,id,Btilde,sigma2,sigmahat,alpha))
        if (i>1) inc <- (Vrai[i-1]-Vrai[i])/Vrai[i-1]
        if (inc < delta) {
          print(paste0("stopped after ", i, " iterations."))
          sortie <- list(forest=forest,random_effects=btilde,var_random_effects=Btilde,sigma=sigmahat, id_btilde=unique(id), sto= sto, vraisemblance = Vrai,id=id, time=time, alpha = alpha, OOB =OOB, omega=omega2)
          class(sortie) <- "longituRF"
          return(sortie)
        }
      }
      sortie <- list(forest=forest,random_effects=btilde,var_random_effects=Btilde,sigma=sigmahat, id_btilde=unique(id), omega=omega2, sigma_sto =sigma2, time = time, sto= sto, alpha=alpha, id=id, Vraisemblance=Vrai, OOB =OOB)
      class(sortie) <- "longituRF"
      return(sortie)
    }

    if ( sto=="none"){
      for (i in 1:iter){
        ystar <- rep(NA,length(Y))
        for (k in 1:nind){ #### on retrace les effets al?atoires
          indiv <- which(id==unique(id)[k])
          ystar[indiv] <- Y[indiv]- Z[indiv,,drop=FALSE]%*%btilde[k,]
        }

        forest <- randomForest(X,ystar,mtry=mtry,ntree=ntree, importance = TRUE) ### on construit l'arbre
        fhat <- predict(forest)
        OOB[i] <- forest$mse[ntree]
        for (k in 1:nind){
          indiv <- which(id==unique(id)[k])
          V <- Z[indiv,, drop=FALSE]%*%Btilde%*%t(Z[indiv,, drop=FALSE])+diag(as.numeric(sigmahat),length(indiv),length(indiv))
          btilde[k,] <- Btilde%*%t(Z[indiv,, drop=FALSE])%*%solve(V)%*%(Y[indiv]-fhat[indiv])
          epsilonhat[indiv] <- Y[indiv] -fhat[indiv] -Z[indiv,, drop=FALSE]%*%btilde[k,]
        }

        sigm <- sigmahat
        sigmahat <- sig(sigma = sigmahat,id = id, Z = Z, epsilon = epsilonhat,Btilde = Btilde)
        Btilde  <- bay(bhat = btilde,Bhat = Btilde,Z = Z,id = id,sigmahat = sigm)
        Vrai <- c(Vrai, logV(Y,fhat,Z,time,id,Btilde,0,sigmahat,sto))
        if (i>1) inc <-abs((Vrai[i-1]-Vrai[i])/Vrai[i-1])
        if (inc < delta) {
          print(paste0("stopped after ", i, " iterations."))
          sortie <- list(forest=forest,random_effects=btilde,var_random_effects=Btilde,sigma=sigmahat, id_btilde=unique(id), sto= sto, vraisemblance = Vrai,id=id, time=time, OOB =OOB)
          class(sortie) <- "longituRF"
          return(sortie)
        }
      }
      sortie <- list(forest=forest,random_effects=btilde,var_random_effects=Btilde,sigma=sigmahat, id_btilde=unique(id), sto= sto, vraisemblance=Vrai,id=id, time=time, OOB =OOB)
      class(sortie) <- "longituRF"
      return(sortie)
    }
  }
  for (i in 1:iter){
    ystar <- rep(0,length(Y))
    for (k in 1:nind){
      indiv <- which(id==unique(id)[k])
      ystar[indiv] <- Y[indiv]- Z[indiv,, drop=FALSE]%*%btilde[k,]- omega[indiv]
    }

    forest <- randomForest(X,ystar,mtry=mtry,ntree=ntree, importance=TRUE)
    fhat <- predict(forest)
    OOB[i] <- forest$mse[ntree]
    for (k in 1:nind){
      indiv <- which(id==unique(id)[k])
      K <- sto_analysis(sto,time[indiv])
      V <- Z[indiv,, drop=FALSE]%*%Btilde%*%t(Z[indiv,, drop=FALSE])+diag(as.numeric(sigmahat),length(indiv),length(indiv))+ sigma2*K
      btilde[k,] <- Btilde%*%t(Z[indiv,, drop=FALSE])%*%solve(V)%*%(Y[indiv]-fhat[indiv])
      omega[indiv] <- sigma2*K%*%solve(V)%*%(Y[indiv]-fhat[indiv])
      epsilonhat[indiv] <- Y[indiv] -fhat[indiv] -Z[indiv,, drop=FALSE]%*%btilde[k,]- omega[indiv]
    }
    sigm <- sigmahat
    B <- Btilde
    sigmahat <- sig_sto(sigmahat,id, Z, epsilonhat, Btilde, time, sigma2,sto)
    Btilde  <- bay_sto(btilde,Btilde,Z,id,sigm, time, sigma2,sto)
    sigma2 <- gam_sto(sigm,id,Z,B,time,sigma2,sto,omega)
    Vrai <- c(Vrai, logV(Y,fhat,Z[,,drop=FALSE],time,id,Btilde,sigma2,sigmahat,sto))
    if (i>1) inc <- abs((Vrai[i-1]-Vrai[i])/Vrai[i-1])
    if (inc < delta) {
      print(paste0("stopped after ", i, " iterations."))
      sortie <- list(forest=forest,random_effects=btilde,var_random_effects=Btilde,sigma=sigmahat, id_btilde=unique(id), omega=omega, sigma_sto =sigma2, time = time, sto= sto,Vraisemblance=Vrai,id=id, OOB =OOB)
      class(sortie) <- "longituRF"
      return(sortie)
    }
  }
  sortie <- list(forest=forest,random_effects=btilde,var_random_effects=Btilde,sigma=sigmahat, id_btilde=unique(id),omega=omega, sigma_sto =sigma2, time = time, sto= sto,Vraisemblance=Vrai,id=id, OOB =OOB)
  class(sortie) <- "longituRF"
  return(sortie)
}

```

```{r}
sto_analysis <- function(sto, time){
  MAT <- matrix(0,length(time), length(time))

  if (class(sto)=="function"){
    for (i in 1:length(time)){
      for (j in 1:length(time)){
        MAT[i,j] <- sto(time[i], time[j])
      }
    }
    return(MAT)
  }

  if (sto=="BM"){
    for (i in 1:length(time)){
      for (j in 1:length(time)){
        MAT[i,j] <- min(time[i], time[j])
      }
    }
    return(MAT)
  }

  if (sto=="OrnUhl"){
    for (i in 1:length(time)){
      for (j in 1:length(time)){
        MAT[i,j] <- exp(-abs(time[i]-time[j])/2)
      }
    }
    return(MAT)
  }

  if (sto=="BBridge"){
    for (i in 1:length(time)){
      for (j in 1:length(time)){
        MAT[i,j] <- min(time[i], time[j]) - time[i]*time[j]
      }
    }
    return(MAT)
  }

}


```

```{r}
sig_sto <- function(sigma,id,Z, epsilon, Btilde, time, sigma2,sto){ #### fonction d'actualisation du param?tre de la variance des erreurs
  nind <- length(unique(id))
  Nombre <- length(id)
  sigm <- 0
  for (j in 1:nind){
    w <- which(id==unique(id)[j])
    K <- sto_analysis(sto,time[w])
    V <- Z[w,, drop=FALSE]%*%Btilde%*%t(Z[w,, drop=FALSE])+diag(as.numeric(sigma),length(w),length(w))+sigma2*K
    sigm <- sigm + t(epsilon[w])%*%epsilon[w] + sigma*(length(w)-sigma*(sum(diag(solve(V)))))
  }
  sigm <- sigm/Nombre
  return(sigm)
}
```

```{r}
bay_sto <- function(bhat,Bhat,Z,id, sigmahat, time, sigma2,sto){ #### actualisation des param?tres de B
  nind <- length(unique(id))
  q <- dim(Z)[2]
  Nombre <- length(id)
  D <- 0
  for (j in 1:nind){
    w <- which(id==unique(id)[j])
    K <- sto_analysis(sto,time[w])
    V <- Z[w,, drop=FALSE]%*%Bhat%*%t(Z[w,,drop=FALSE])+diag(as.numeric(sigmahat),length(w),length(w))+sigma2*K
    D <- D+ (bhat[j,]%*%t(bhat[j,]))+ (Bhat- Bhat%*%t(Z[w,, drop=FALSE])%*%solve(V)%*%Z[w,,drop=FALSE]%*%Bhat)
  }
  D <- D/nind
  return(D)
}

```
```{r}
gam_sto <- function(sigma,id,Z, Btilde, time, sigma2,sto, omega){
  nind <- length(unique(id))
  Nombre <- length(id)
  gam <- 0
  for (k in 1:nind){
    indiv <- which(id==unique(id)[k])
    K <- sto_analysis(sto,time[indiv])
    V <- Z[indiv,, drop=FALSE]%*%Btilde%*%t(Z[indiv,,drop=FALSE])+diag(as.numeric(sigma),length(indiv),length(indiv))+ sigma2*K
    Omeg <- omega[indiv]
    gam <-gam+ (t(Omeg)%*%solve(K)%*%Omeg) + sigma2*(length(indiv)-sigma2*sum(diag(solve(V)%*%K)))
  }
  return(as.numeric(gam)/Nombre)
}
```

```{r}
logV <- function(Y,f,Z,time,id,B,gamma,sigma, sto){
  Vraisem <- 0
  if (sto=="none"){
    for (i in 1:length(unique(id))){
      w <- which(id==unique(id)[i])
      V <- Z[w,,drop=FALSE]%*%B%*%t(Z[w,,drop=FALSE])+diag(as.numeric(sigma),length(w),length(w))
      Vraisem <- Vraisem + log(det(V))+ t(Y[w]-f[w])%*%solve(V)%*%(Y[w]-f[w])
    }
    return(Vraisem)
  }
  for (i in 1:length(unique(id))){
    w <- which(id==unique(id)[i])
    K <- sto_analysis(sto,time[w])
    V <- Z[w,,drop=FALSE]%*%B%*%t(Z[w,,drop=FALSE])+gamma*K+ diag(as.numeric(sigma),length(w),length(w))
    Vraisem <- Vraisem + log(det(V))+ t(Y[w]-f[w])%*%solve(V)%*%(Y[w]-f[w])
  }
  return(Vraisem)
}


```


```{r}
Moy_sto <- function(id,Btilde,sigmahat,Phi,Y,Z, sto, time, sigma2){
  S1<- 0
  S2<- 0
  nind <- length(unique(id))
  for (i in 1:nind){
    w <- which(id==unique(id)[i])
    K <- sto_analysis(sto,time[w])
    V <- Z[w,, drop=FALSE]%*%Btilde%*%t(Z[w,, drop=FALSE])+diag(as.numeric(sigmahat),length(w),length(w))+ sigma2*K
    S1 <- S1 + t(Phi[w,, drop=FALSE])%*%solve(V)%*%Phi[w,, drop=FALSE]
    S2 <- S2 + t(Phi[w,, drop=FALSE])%*%solve(V)%*%Y[w]
  }
  return(solve(S1)%*%S2)
}
```


```{r}
 smerf <- MERF(X=DfEl$X,Y=DfEl$Y,Z=DfEl$Z,id=DfEl$id,time=DfEl$time,mtry=2,ntree=500,sto="BM")
```

```{r}
 smerf$forest
```
```{r}
smerf$random_effects

```
```{r}
plot(smerf$Vraisemblance)
```

```{r}
smerf$OOB
```

```{r}
REEMforest <- function(X,Y,id,Z,iter=100,mtry,ntree=500, time, sto, delta = 0.001){
  q <- dim(Z)[2]
  nind <- length(unique(id))
  btilde <- matrix(0,nind,q) #### Pour la ligne i, on a les effets aléatoires de l'individu i
  sigmahat <- 1 #### init
  Btilde <- diag(rep(1,q)) ### init
  epsilonhat <- 0
  id_btilde <- unique(id)
  Tiime <- sort(unique(time))
  omega <- rep(0,length(Y))
  sigma2 <- 1
  Vrai <- NULL
  inc <- 1
  OOB <- NULL

  if (class(sto)=="character"){
    if (sto=="fbm"){

      id_omega <- matrix(0,nind,length(unique(time)))
      for (i in 1:length(unique(id))){
        w <- which(id ==id_btilde[i])
        time11 <- time[w]
        where <- NULL
        for (j in 1:length(time11)){
          where <- c(where,which(Tiime==time11[j]))
        }
        id_omega[i,where] <- 1
      }
      omega <- matrix(0,nind,length(unique(time)))
      omega2 <- rep(0,length(Y))
      h <- opti.FBMreem(X,Y,id,Z,iter, mtry,ntree,time)
      for (i in 1:iter){
        ystar <- rep(0,length(Y))
        for (k in 1:nind){ #### on retrace les effets al?atoires
          indiv <- which(id==unique(id)[k])
          ystar[indiv] <- Y[indiv]- Z[indiv,, drop=FALSE]%*%btilde[k,]- omega[indiv]
        }
        forest <- randomForest(X, ystar,mtry=mtry,ntree=ntree, importance = TRUE, keep.inbag=TRUE)
        f1 <- predict(forest,X,nodes=TRUE)
        OOB[i] <- forest$mse[ntree]
        trees <- attributes(f1)
        inbag <- forest$inbag
        matrice.pred <- matrix(NA,length(Y),ntree)

        for (k in 1:ntree){
          Phi <- matrix(0,length(Y),length(unique(trees$nodes[,k])))
          indii <- which(forest$forest$nodestatus[,k]==-1)
          for (l in 1:dim(Phi)[2]){
            w <- which(trees$nodes[,k]==indii[l])
            Phi[w,l] <- 1
          }
          oobags <- unique(which(inbag[,k]==0))
          beta <- Moy_fbm(id[-oobags],Btilde,sigmahat,Phi[-oobags,],ystar[-oobags],Z[-oobags,,drop=FALSE],h,time[-oobags], sigma2)
          forest$forest$nodepred[indii,k] <- beta
          matrice.pred[oobags,k] <- Phi[oobags,]%*%beta
        }

        fhat <- rep(NA,length(Y))
        for (k in 1:length(Y)){
          w <- which(is.na(matrice.pred[k,])==TRUE)
          fhat[k] <- mean(matrice.pred[k,-w])
        }

        for (k in 1:nind){ ### calcul des effets al?atoires par individu
          indiv <- which(id==unique(id)[k])
          K <- cov.fbm(time[indiv],h)
          V <- Z[indiv,, drop=FALSE]%*%Btilde%*%t(Z[indiv,, drop=FALSE])+diag(as.numeric(sigmahat),length(indiv),length(indiv))+ sigma2*K
          btilde[k,] <- Btilde%*%t(Z[indiv,, drop=FALSE])%*%solve(V)%*%(Y[indiv]-fhat[indiv])
          omega[k,which(id_omega[k,]==1)] <- sigma2*K%*%solve(V)%*%(Y[indiv]-fhat[indiv])
          omega2[indiv] <- omega[k,which(id_omega[k,]==1)]
          epsilonhat[indiv] <- Y[indiv] -fhat[indiv] -Z[indiv,, drop=FALSE]%*%btilde[k,]- omega[indiv]
        }
        sigm <- sigmahat
        B <- Btilde
        sigmahat <- sig.fbm(Y,sigmahat,id, Z, epsilonhat, Btilde, time, sigma2,h) ##### MAJ de la variance des erreurs ! ici que doit se trouver le probl?me !
        Btilde  <- bay.fbm(btilde,Btilde,Z,id,sigm, time, sigma2,h) #### MAJ des param?tres de la variance des effets al?atoires.
        ### MAJ de la volatilit? du processus stochastique
        sigma2 <- gam_fbm(Y,sigm,id,Z,B,time,sigma2,omega,id_omega,h)
        Vrai <- c(Vrai, logV.fbm(Y,fhat,Z[,,drop=FALSE],time,id,Btilde,sigma2,sigmahat,h))
        if (i>1) inc <- abs(Vrai[i-1]-Vrai[i])/abs(Vrai[i-1])
        if (inc< delta) {
          print(paste0("stopped after ", i, " iterations."))
          sortie <- list(forest=forest,random_effects=btilde,var_random_effects=Btilde,sigma=sigmahat, id_btilde=unique(id), sto= sto, vraisemblance = Vrai,id=id, time =time, Hurst=h, OOB =OOB, omega=omega2)
          class(sortie) <- "longituRF"
          return(sortie)
        }
      }
      sortie <- list(forest=forest,random_effects=btilde,var_random_effects=Btilde,sigma=sigmahat, id_btilde=unique(id), sto=sto,omega=omega2, sigma_sto =sigma2, time =time, sto= sto, Hurst =h, Vraisemblance=Vrai, OOB =OOB)
      class(sortie ) <- "longituRF"
      return(sortie)
    }

    if ( sto=="none"){
      for (i in 1:iter){
        ystar <- rep(0,length(Y))
        for (k in 1:nind){ #### on retrace les effets al?atoires
          indiv <- which(id==unique(id)[k])
          ystar[indiv] <- Y[indiv]- Z[indiv,, drop=FALSE]%*%btilde[k,]
        }
        forest <- randomForest(X, ystar,mtry=mtry,ntree=ntree, importance = TRUE, keep.inbag=TRUE)
        f1 <- predict(forest,X,nodes=TRUE)
        trees <- attributes(f1)
        OOB[i] <- forest$mse[ntree]
        inbag <- forest$inbag
        matrice.pred <- matrix(NA,length(Y),ntree)


        for (k in 1:ntree){
          Phi <- matrix(0,length(Y),length(unique(trees$nodes[,k])))
          indii <- which(forest$forest$nodestatus[,k]==-1)
          for (l in 1:dim(Phi)[2]){
            w <- which(trees$nodes[,k]==indii[l])
            Phi[w,l] <- 1
          }
          oobags <- unique(which(inbag[,k]==0))
          beta <- Moy(id[-oobags],Btilde,sigmahat,Phi[-oobags,],ystar[-oobags],Z[-oobags,,drop=FALSE])
          forest$forest$nodepred[indii,k] <- beta
          matrice.pred[oobags,k] <- Phi[oobags,]%*%beta
        }

        fhat <- rep(NA,length(Y))
        for (k in 1:length(Y)){
          w <- which(is.na(matrice.pred[k,])==TRUE)
          fhat[k] <- mean(matrice.pred[k,-w])
        }

        for (k in 1:nind){ ### calcul des effets al?atoires par individu
          indiv <- which(id==unique(id)[k])
          V <- Z[indiv,, drop=FALSE]%*%Btilde%*%t(Z[indiv,, drop=FALSE])+diag(as.numeric(sigmahat),length(indiv),length(indiv))
          btilde[k,] <- Btilde%*%t(Z[indiv,, drop=FALSE])%*%solve(V)%*%(Y[indiv]-fhat[indiv])
          epsilonhat[indiv] <- Y[indiv] -fhat[indiv] -Z[indiv,, drop=FALSE]%*%btilde[k,]
        }

        sigm <- sigmahat
        sigmahat <- sig(sigmahat,id, Z, epsilonhat, Btilde) ##### MAJ de la variance des erreurs ! ici que doit se trouver le probl?me !
        Btilde  <- bay(btilde,Btilde,Z,id,sigm) #### MAJ des param?tres de la variance des effets al?atoires.
        Vrai <- c(Vrai, logV(Y,fhat,Z,time,id,Btilde,0,sigmahat,sto))
        if (i>1) inc <- abs((Vrai[i-1]-Vrai[i])/Vrai[i-1])
        if (inc< delta) {
          print(paste0("stopped after ", i, " iterations."))
          sortie <- list(forest=forest,random_effects=btilde,var_random_effects=Btilde,sigma=sigmahat, id_btilde=unique(id), sto= sto, vraisemblance = Vrai,id=id, time =time, OOB =OOB)
          class(sortie) <- "longituRF"
          return(sortie)
        }
      }
      sortie <- list(forest=forest,random_effects=btilde,var_random_effects=Btilde,sigma=sigmahat, id_btilde=unique(id), sto= sto, id = id , time = time , Vraisemblance=Vrai, OOB =OOB)
      class(sortie) <- "longituRF"
      return(sortie)
    }
  }
  for (i in 1:iter){

    ystar <- rep(0,length(Y))
    for (k in 1:nind){ #### on retrace les effets al?atoires
      indiv <- which(id==unique(id)[k])
      ystar[indiv] <- Y[indiv]- Z[indiv,, drop=FALSE]%*%btilde[k,]- omega[indiv]
    }

    forest <- randomForest(X, ystar,mtry=mtry,ntree=ntree, importance = TRUE, keep.inbag=TRUE)
    f1 <- predict(forest,X,nodes=TRUE)
    OOB[i] <- forest$mse[ntree]
    trees <- attributes(f1)
    inbag <- forest$inbag
    matrice.pred <- matrix(NA,length(Y),ntree)

    for (k in 1:ntree){
      Phi <- matrix(0,length(Y),length(unique(trees$nodes[,k])))
      indii <- which(forest$forest$nodestatus[,k]==-1)
      for (l in 1:dim(Phi)[2]){
        w <- which(trees$nodes[,k]==indii[l])
        Phi[w,l] <- 1
      }
      oobags <- unique(which(inbag[,k]==0))
      beta <- Moy_sto(id[-oobags],Btilde,sigmahat,Phi[-oobags,, drop=FALSE],ystar[-oobags],Z[-oobags,,drop=FALSE], sto, time[-oobags], sigma2)
      forest$forest$nodepred[indii,k] <- beta
      matrice.pred[oobags,k] <- Phi[oobags,]%*%beta
    }

    fhat <- rep(NA,length(Y))
    for (k in 1:length(Y)){
      w <- which(is.na(matrice.pred[k,])==TRUE)
      fhat[k] <- mean(matrice.pred[k,-w])
    }

    for (k in 1:nind){ ### calcul des effets al?atoires par individu
      indiv <- which(id==unique(id)[k])
      K <- sto_analysis(sto,time[indiv])
      V <- Z[indiv,, drop=FALSE]%*%Btilde%*%t(Z[indiv,, drop=FALSE])+diag(as.numeric(sigmahat),length(indiv),length(indiv))+ sigma2*K
      btilde[k,] <- Btilde%*%t(Z[indiv,, drop=FALSE])%*%solve(V)%*%(Y[indiv]-fhat[indiv])
      omega[indiv] <- sigma2*K%*%solve(V)%*%(Y[indiv]-fhat[indiv])
      epsilonhat[indiv] <- Y[indiv] -fhat[indiv] -Z[indiv,, drop=FALSE]%*%btilde[k,]- omega[indiv]
    }
    sigm <- sigmahat
    B <- Btilde
    sigmahat <- sig_sto(sigmahat,id, Z, epsilonhat, Btilde, time, sigma2,sto) ##### MAJ de la variance des erreurs ! ici que doit se trouver le probl?me !
    Btilde  <- bay_sto(btilde,Btilde,Z,id,sigm, time, sigma2,sto) #### MAJ des param?tres de la variance des effets al?atoires.
    ### MAJ de la volatilit? du processus stochastique
    sigma2 <- gam_sto(sigm,id,Z,B,time,sigma2,sto,omega)
    Vrai <- c(Vrai, logV(Y,fhat,Z[,,drop=FALSE],time,id,Btilde,sigma2,sigmahat,sto))
    if (i>1) {inc <- abs((Vrai[i-1]-Vrai[i])/Vrai[i-1])
    if (Vrai[i]<Vrai[i-1]) {reemfouille <- list(forest=forest,random_effects=btilde,var_random_effects=Btilde,sigma=sigmahat, id_btilde=unique(id), omega=omega, sigma_sto =sigma2, time = time, sto= sto,Vraisemblance=Vrai,id=id, OOB =OOB)}
    }
    if (inc< delta) {
      print(paste0("stopped after ", i, " iterations."))
      class(reemfouille) <- "longituRF"
      return(reemfouille)
    }
  }
  sortie <- list(forest=forest,random_effects=btilde,var_random_effects=Btilde,sigma=sigmahat, id_btilde=unique(id),omega=omega, sigma_sto =sigma2, time = time, sto= sto, id=id, OOB =OOB, Vraisemblance=Vrai)
  class(sortie) <- "longituRF"
  return(sortie)
}

```

```{r}
SREEMF <- REEMforest(X=DfEl$X,Y=DfEl$Y,Z=DfEl$Z,id=DfEl$id,time=DfEl$time,mtry=2,ntree=500,sto="BM")
```

```{r}
 plot(SREEMF$Vraisemblance)
```
```{r}
 SREEMF$OOB
```

```{r}
predict.sto <- function(omega,time.app,time.test, sto){
  pred <- rep(0,length(time.test))

  if (class(sto)=="function"){
    for (i in 1:length(time.test)){
      inf <- which(time.app<=time.test[i])
      sup <- which(time.app>time.test[i])
      if (length(inf)>0){
        if (length(sup)>0){
          time_inf <- max(time.app[inf])
          time_sup <- min(time.app[sup])
          pred[i] <- mean(c(omega[which(time.app==time_inf)],omega[which(time.app==time_sup)]))}
        if(length(sup)==0) {time_inf <- max(time.app[inf])
        pred[i] <- omega[which(time.app==time_inf)]*((sto(time.test[i],max(time.app)))/sto(max(time.app),max(time.app)))
        }
      }
      if (length(sup)>0 & length(inf)==0){
        time_sup <- min(time.app[sup])
        pred[i] <- omega[which(time.app==time_sup)]*((sto(time.test[i],min(time.app)))/sto(min(time.app),min(time.app)))
      }
    }
    return(pred)
  }

  else {
    for (i in 1:length(time.test)){
      inf <- which(time.app<=time.test[i])
      sup <- which(time.app>time.test[i])
      if (length(inf)>0){
        if (length(sup)>0){
          time_inf <- max(time.app[inf])
          time_sup <- min(time.app[sup])
          pred[i] <- mean(c(omega[which(time.app==time_inf)],omega[which(time.app==time_sup)]))}
        if(length(sup)==0) {time_inf <- max(time.app[inf])
        if (sto=="BM"){
          pred[i] <- omega[which(time.app==time_inf)]}
        if (sto=="OrnUhl"){
          pred[i] <- omega[which(time.app==time_inf)]*(exp(-abs(time.test[i]-max(time.app))/2))
        }
        if (sto=="BBridge"){
          pred[i] <- omega[which(time.app==time_inf)]*((1-time.test[i])/(1-max(time.app)^2))
        }
        }
      }
      if (length(sup)>0 & length(inf)==0){
        time_sup <- min(time.app[sup])
        if (sto=="BM"){
          pred[i] <- omega[which(time.app==time_sup)]*(time.test[i]/min(time.app))}
        if (sto=="OrnUhl"){
          pred[i] <- omega[which(time.app==time_sup)]*(exp(-abs(time.test[i]-min(time.app))/2))
        }
        if (sto=="BBridge"){
          pred[i] <- omega[which(time.app==time_sup)]*(time.test[i]/min(time.app))
        }
      }
    }}
  return(pred)
}

```



```{r}
predict.longituRF <- function(object, X,Z,id,time,...){
  n <- length(unique(id))
  id_btilde <- object$id_btilde
  f <- predict(object$forest,X)
  Time <- object$time
  id_btilde <- object$id_btilde
  Ypred <- rep(0,length(id))
  id.app=object$id
  if (object$sto=="none"){
    for (i in 1:length(unique(id))){
      w <- which(id==unique(id)[i])
      k <- which(id_btilde==unique(id)[i])
      Ypred[w] <- f[w] + Z[w,, drop=FALSE]%*%object$random_effects[k,]
    }
    return(Ypred)
  }

  if (object$sto=="exp"){
    for (i in 1:length(unique(id))){
      w <- which(id==unique(id)[i])
      k <- which(id_btilde==unique(id)[i])
      om <- which(id.app==unique(id)[i])
      Ypred[w] <- f[w] + Z[w,, drop=FALSE]%*%object$random_effects[k,] + predict.exp(object$omega[om],Time[om],time[w], object$alpha)
    }
    return(Ypred)
  }

  if (object$sto=="fbm"){
    for (i in 1:length(unique(id))){
      w <- which(id==unique(id)[i])
      k <- which(id_btilde==unique(id)[i])
      om <- which(id.app==unique(id)[i])
      Ypred[w] <- f[w] + Z[w,, drop=FALSE]%*%object$random_effects[k,] + predict.fbm(object$omega[om],Time[om],time[w], object$Hurst)
    }
    return(Ypred)
  }

  for (i in 1:length(unique(id))){
    w <- which(id==unique(id)[i])
    k <- which(id_btilde==unique(id)[i])
    om <- which(id.app==unique(id)[i])
    Ypred[w] <- f[w] + Z[w,, drop=FALSE]%*%object$random_effects[k,] + predict.sto(object$omega[om],Time[om],time[w], object$sto)
  }
  return(Ypred)
}


```



```{r}
data=DataLongGenerator(47,6,6)
pred.smerf <- predict.longituRF(smerf, X=data$X,Z=data$Z,id=data$id, time=data$time)
pred.SREEMF <- predict.longituRF(SREEMF, X=data$X,Z=data$Z,id=data$id, time=data$time)

```
```{r}
mean((pred.smerf-data$Y)^2)
mean((pred.SREEMF-data$Y)^2)

```
```{r}
dim(data$Z)
dim(data$X)
```



```{r}
for (i in unique(data$id)){
  if(i%%2==0 & i%%3==0 ){
     w <- which(data$id==i )
     plot(data$time[w],data$Y[w],type="l",col="green")
     lines(data$time[w],pred.SREEMF[w], col="red")
     lines(data$time[w],pred.smerf[w], col="blue")
  }
 }
```


Controle de la qualité de prédiction, nous aurons besoins d'un échantillon pour tester, et on va se baser sur une erreur de type moindre carée

```{r}
DfEltest<-DataLongGenerator(50,6,6)
dtest<-as.data.frame(cbind(DfEltest$X,DfEltest$Y,DfEltest$id,DfEltest$time))
names(dtest)[names(dtest) == "V1"] <- "X1"
names(dtest)[names(dtest) == "V2"] <- "X2"
names(dtest)[names(dtest) == "V3"] <- "X3"
names(dtest)[names(dtest) == "V4"] <- "X4"
names(dtest)[names(dtest) == "V5"] <- "X5"
names(dtest)[names(dtest) == "V6"] <- "X6"
names(dtest)[names(dtest) == "V7"] <- "Y"
names(dtest)[names(dtest) == "V8"] <- "id"
names(dtest)[names(dtest) == "V9"] <- "T"
prred<-predict_hrf(object=Rf,x=dtest,se=TRUE)
err<-c()
p<-as.data.frame(prred)
R<-DfEltest$Y
for (i in 1:length((DfEltest$Y))){
  
  err[i]<-(p$pred[i]-R[i])^2}
mean(err)
# ddd<-as.data.frame(prred)
#ddd$pred
```




Donnee reels du VIH


```{r}
data(cd4)
cd4
#help(cd4)
```


```{r}
X<-cbind(cd4$age,cd4$packs,cd4$drugs,cd4$partners,cd4$cesd)
length(cd4$count)
z<-cbind(replicate( 2376,1),replicate( 2376,0))
dim(z)
```



```{r}
#smerf_v <- MERF(X=X,Y=cd4$count,Z=z,id=cd4$id,time=cd4$time,mtry=2,ntree=500,sto="BM")
```
```{r}

plot(smerf_v$Vraisemblance)

```



```{r}
control=list(se=TRUE)
ff=hrf(x=cd4,id=cd4$id,time=cd4$time,yindx="count",control=control)

vi=varimp_hrf(ff)
vi
# -- partial dependence for top 4 predictors (with +/-2 SE estimates) 
par(mfrow=c(2,2))
for(k in 1:4)
	pd=partdep_hrf(ff,xindx=as.character(vi$Predictor[k]))
par(mfrow=c(1,1))

plot(1:length(ff$error),ff$error,xlab="forest size",ylab="oob mse",type="l")


```







